【裁判字號】    97,易,1424
【裁判日期】    971225
【裁判案由】    竊盜
【裁判全文】
臺灣彰化地方法院刑事判決              97年度易字第1424號
公  訴  人  臺灣彰化地方法院檢察署檢察官
被      告  乙○○
選任辯護人  李思樟律師
上列被告因竊盜案件，經檢察官聲請簡易判決處刑（97年度偵字
第3312號），本院彰化簡易庭認為不宜以簡易判決處刑，簽移由
本院改依通常程序審理（97年度斗簡字第477 號），本院判決如
下：
    主  文
乙○○無罪。
    理  由
一、公訴意旨略以：被告乙○○意圖為自己不法之所有，於民國
    97年3 月6 日下午1 時46分許，在彰化縣北斗鎮○○路278
    號「米蘿衣舖」內，乘告訴人甲○○不注意之際，徒手竊取
    裙子2 件得手，因認被告涉犯刑法第320 條第1 項竊盜罪嫌
    。
二、按犯罪事實應依證據認定之，無證據不得認定犯罪事實；不
    能證明被告犯罪者，應諭知無罪之判決，刑事訴訟法第154
    條第2 項、第301 條第1 項分別定有明文。又按告訴人之告
    訴，係以使被告受刑事訴追為目的，是其陳述是否與事實相
    符，仍應調查其他證據以資審認，最高法院52年臺上字第13
    00號判例意旨可參。且按刑事訴訟法上所謂認定犯罪事實之
    證據，係指足以認定被告確有犯罪行為之積極證據而言，如
    未能發現相當證據或證據不足以證明，自不能以推測或擬制
    之方法，以為裁判基礎。而認定不利於被告之事實，須依積
    極證據，苟積極證據不足為不利被告之認定，若證據資料在
    經驗科學上或論理法則上尚有對被告較為有利之存疑，而無
    從依其他客觀方法排除此項合理之可疑，即不得以此資料作
    為斷罪之基礎。且刑事訴訟制度受「倘有懷疑，則從被告之
    利益為解釋」、「被告應被推定為無罪」之原則所支配，故
    得為訴訟上之證明者，無論為直接或間接證據，須客觀上於
    一般人均不致有所懷疑而達於確信之程度者，始可據為有罪
    之認定，倘其證明尚未達於「確信」之程度，而有合理可疑
    存在時，即難據以為被告不利之認定。
三、公訴意旨認被告涉犯上開竊盜罪嫌，無非係以證人即告訴人
    甲○○之指證、監視器翻拍畫面等，為其論據。訊據被告乙
    ○○堅決否認有上開竊盜犯行，辯稱：其於該日係單獨一人
    在彰化縣北斗鎮○○路○ 段67號居所內，並未至米蘿衣舖，
    更無竊取裙子2 件之行為等語。經查：
  (一)經本院將告訴人指稱攝得被告竊取衣物影像之米蘿衣舖店內
    監視錄影光碟片，及被告於97年3 月12日至米蘿衣舖店內所
    拍攝之比對光碟片之檔案，送請內政部警政署刑事警察局為
    影像比對，鑑定結果認原始圖像過於模糊，且所含原始資料
    不足，致無法擷取有效樣本以資比對，故無法鑑定等情，有
    該局97年10月6 日97刑鑑字第0970139038號函在卷可稽（見
    本院卷）；依該函所附擷取影像圖，亦可見上開監視錄影檔
    案內所攝得之人像臉部畫面模糊，特徵完全無法辨識，實無
    法辨認是否為被告，是該米蘿衣舖監視錄影光碟及翻拍畫面
    ，尚無從作為告訴人指訴之佐證。此外，本件經至被告住居
    所搜索，均未搜扣得告訴人指訴失竊之裙子2 件，經調閱案
    發時間米蘿衣舖附近路口監視器畫面，亦未見被告騎乘之機
    車經過，更足徵本案並無其他證據足以佐證告訴人之指訴。
  (二)另依被告所持用之門號0000-000000 號行動電話通聯紀錄所
    示，案發當日即97年3 月6 日自中午12時40分許起至下午5
    時34分許止，該電話各次通話之基地臺位置皆在彰化縣北斗
    鎮○○路150 號12樓，且於接近案發時間之該日下午1 時47
    分33秒許，該門號與0000-000000 號門號並有142 秒之通話
    紀錄；又該以基地臺為中心，涵蓋500 公尺圓徑內均可能為
    發話位置所在，而彰化縣北斗鎮○○路278 號（即米蘿衣舖
    店址）、彰化縣北斗鎮○○路○ 段20巷51號（即被告住所地
    ）、彰化縣北斗鎮○○路○ 段67號（即被告居所地）等3 處
    ，僅有被告居所地之彰化縣北斗鎮○○路○ 段67號在上開基
    地臺發射訊號之範圍內，此有門號0000-000000 號行動電話
    通聯紀錄、彰化縣警察局北斗分局97年10月28日北警分偵字
    第0970018749號函及所附職務報告書、位置圖各1 份附卷為
    憑（均見本院卷）。再者，被告稱其上開與門號0000-00000
    0 號之通話內容為向亞太電信業者聯絡購買行動電話事宜等
    語（見本院97年11月19日準備程序筆錄第3 頁），查該0000
    -000000 號門號之申辦人為官志安，該人確在網頁上刊登有
    販賣行動電話之訊息等節，亦有亞太行動資料查詢1 紙、網
    頁資料2 紙在卷可佐，是被告所述尚有所據，且依被告對該
    通電話內容記憶甚詳之情觀之，益足認當日下午1 時47分33
    秒許持用門號0000-000000 號行動電話通話之人確為被告無
    訛。從而，被告持用門號0000-000000 號行動電話，於97年
    3 月6 日下午1 時47分33秒許之通話發話基地臺位置，其發
    射訊號範圍不包含米蘿衣舖，顯見被告於同日下午1 時46分
    許確實不在米蘿衣舖，被告辯稱當日下午皆係獨自一人在彰
    化縣北斗鎮○○路○ 段67號居所內等語，堪信屬實。
  (三)綜上，本案查無其他證據足以佐證告訴人之指訴，且依被告
    持用門號之通聯紀錄觀之，被告於案發時間確實不在米蘿衣
    舖，則本案犯罪行為人是否為被告，顯屬有疑，公訴人所舉
    證據實不足證明被告有本案竊盜犯行。
  (四)至辯護人雖另聲請傳喚證人甲○○以證明米蘿衣舖是否確有
    失竊裙子2 件，惟該店遭竊裙子2 件之事實，業經證人甲○
    ○於警詢、偵訊時證述明確，此部分待證事實已臻明瞭，無
    調查之必要，爰依刑事訴訟法第163 條之2 第1 項駁回此部
    分調查證據之聲請。
四、從而，上開公訴人所舉監視器翻拍畫面之證據資料，在經驗
    科學上或論理法則上既尚有對被告較為有利之存疑，而無從
    依其他客觀方法排除此項合理之可疑，即不得以此資料作為
    斷罪之基礎，又遍查全案卷證資料，並無其他補強證據，足
    以補強告訴人指訴，自不得僅憑告訴人之指訴而認定被告犯
    罪。此外，復查無其他積極證據足以證明被告有公訴人所指
    竊盜犯行，自屬不能證明被告犯罪，應為被告無罪之諭知。
據上論斷，應依刑事訴訟法第452 條、第301 條第1 項前段，判
決如主文。
本案經檢察官蔡曉崙到庭執行職務。
中    華    民    國    97    年    12    月    25    日
                  刑事第三庭    審判長法官  余仕明
                                法      官  唐中興
                                法      官  楊舒嵐
以上正本證明與原本無異。
如不服本判決應於收受判決後10日內向本院提出上訴書狀，並應
敘述具體理由；其未敘述上訴理由者，應於上訴期間屆滿後20日
內向本院補提理由書 (均須按他造當事人之人數附繕本)「切勿
逕送上級法院」。
告訴人或被害人對於判決如有不服具備理由請求檢察官上訴者，
其上訴期間之計算係以檢察官收受判決正本之日期為準。
中    華    民    國    97    年    12    月    25    日
                                書  記  官  張木松


司法院資訊處製作；財團法人民間司法改革基金會備份。
